【裁判字號】    96,訴,626
【裁判日期】    970728
【裁判案由】    偽造文書
【裁判全文】
臺灣宜蘭地方法院刑事判決               96年度訴字第626號
公  訴  人  臺灣宜蘭地方法院檢察署檢察官
被      告  乙○○
            丙○○
                      樓
上二人共同
選任辯護人  李秋銘律師
            黃金亮律師
被      告  己○○
選任辯護人  陳倉富律師
被      告  丁○○
                      號
選任辯護人  曾伊如律師
被      告  戊○○
選任辯護人  曾威龍律師
上列被告因偽造文書案件，經檢察官提起公訴（95年度偵字第35
14號、96年度偵字第3251號），本院判決如下：
    主  文
乙○○、丙○○、己○○、丁○○、戊○○均無罪。
    理  由
一、公訴意旨略以：乙○○於民國92年3月1日至93年10月1日間
    ，係宜蘭縣政府風景管理所（以下簡稱風景管理所）所長；
    己○○自91年10月間起迄今，係風景管理所管理股股長；丙○○於91年至94年5月間，係風景管理所工務股股長；丁○○於92年10月至94年10月間，係風景管理所工務股技士；戊○○係隆宜企業有限公司（以下簡稱隆宜公司）實際負責人
    兼廠長。緣於93年間，宜蘭縣政府工商旅遊局以招標方式，
    委託財團法人聯合船舶設計發展中心（以下簡稱聯合船舶設
    計發展中心），設計監造30艘小型電動船（下簡稱電動船）
    供風景管理所營運使用，並於船舶設計完畢後，由風景管理
    所於93年2月間辦理「冬山河風景區新造小型電動船」採購
    ，於同年月20日開標，由隆宜公司以新臺幣（下同）1499萬
    9千元得標承作，並預定於95年6月25日興建完成，於船舶興
    建中，隆宜公司於93年3月間，函請聯合船舶設計發展中心
    將每艘電動船之蓄電瓶DC12V、4個，變更為DC6V、8個，經
    聯合船舶設計發展中心於同年4月9日發函同意隆宜公司之變
    更，並由丁○○於93年4月20日簽陳核可後，於93年4月22日
    函請聯合船舶設計發展中心依合約規定變更設計預算書及新
    增項目預算書以憑辦理議價手續。惟乙○○、己○○、丙○○、丁○○為因應負責核准前開電動船營運之交通部基隆港
    務局蘇澳港分局（以下簡稱蘇澳港分局）之要求，電動船需
    配備無線電對講機等設備，才能核准營運，而能趕在93年6
    月13日親水公園10週年慶，由宜蘭縣長劉守成主持下水典禮
    ，遂於93年6月7日前，由己○○先向波音通訊企業社（以下
    簡稱波音企業社）負責人甲○○（所涉違反貪污治罪條例等
    犯嫌部分，另為不起訴處分）採購大王廠牌（GREAT KING）
    、型號GK-3107S低功率無線對講機31台、無線電中繼站及基
    地台設備，採購金額共計25萬4千元，由波音企業社之工程
    師朱志唯於93年6月7日至風景管理所所本部裝設無線電中繼
    站及基地台，並於93年6月11日前，交付無線電對講機共計
    20支至風景管理所，由己○○指示管理股張兆宸簽收後，再
    由己○○指示丁○○將20支無線電對講機機器序號拍照、點
    收，復依己○○之指示，交由風景管理所冬山河親水公園站
    管理組組長莊毓全簽收領取，再發放給小型電動船之駕駛使
    用，並於93年6月12日，由莊毓全至波音通訊企業社領取其
    餘之11支無線電對講機，期間亦經過徐如昇與己○○持無線
    電對講機，在小型電動船上測試，已可以與風景管理所通話
    ，乙○○、己○○、丙○○、丁○○、及戊○○均明知前開
    無線電對講機31支、無線電中繼站及基地台已由己○○向波
    音企業社採購，且由波音企業社交付、裝設完畢，為能核銷
    該筆款項共計25萬4千元，竟基於公文書登載不實之犯意聯
    絡，以與原承攬廠商即隆宜公司為假議價之方式，核銷前開
    款項，先由丁○○於93年6月16日上簽，於該簽之公文書上
    ，將已採購之無線電對講機、無線電中繼站及基地台，不實
    列入「冬山河風景區新造小型電動船採購第一次變更設計及
    新增項目」議價案之新增項目內，且以所追加及變更之設備
    與船體整體造型及施工設施確有相容且互通性之需要，及顧
    及營運時效之考量為由，由原承攬廠商即隆宜公司辦理議價
    ，簽陳工務股股長丙○○轉陳所長乙○○，乙○○簽核後，
    並指示己○○監辦，再由己○○將波音企業社提供之大王廠
    牌、GK-3107S型號之無線電產品型錄、報價單、測試報告等
    交給丁○○，由丁○○提供給聯合船舶設計發展中心於「冬
    山河風景區新造小型電動船採購第一次變更設計」案中，一
    併辦理新增，聯合船舶設計發展中心遂於93年6月18日，以
    （93）聯設技發字第274號函，及該函所附「冬山河風景區
    新造小型電動船採購」變更及新增項目預算書寄給風景管理
    所，且將風景管理所前已採購之無線電對講機、無線電中繼
    站及基地台納入前開新增項目內，丁○○並提供空白的估價
    單給隆宜公司辦理議價，並告知隆宜公司有關無線電對講機
    、無線電中繼站及基地台部分，已向波音企業社採買，且提
    供波音企業社名片給隆宜公司聯絡事後付款事宜，再由丁○○於93年6月18日，以宜景字第0930001096號函隆宜公司，
    並在該函之公文書上，不實填載本案變更設計新增議價項目
    包括已向波音企業社採購之無線電對講機、無線電中繼站及
    基地台，請隆宜公司於93年6月21日下午1時30分，在風景管
    理所辦理「冬山河風景區新造小型電動船採購第一次變更設
    計」議價手續，並請隆宜公司檢附包商估價單、單價分析表
    、議價單及授權書等，隆宜公司實際負責人戊○○明知前開
    無線電對講機、無線電中繼站及基地台業經風景管理所向波
    音企業社採購並裝置完畢，仍答應配合此部分之假議價，於
    93年6月21日，由丁○○在宜蘭縣風景區管理所營繕工程新
    增項目議價底價單之公文書上，不實填載含無線電對講機、
    無線電中繼站及基地台及其他新增、變更項目，計算議價項
    目設計預算金額為224萬8千元，簽陳工務股股長丙○○、轉
    陳所長乙○○虛偽核定「冬山河風景區新造小型電動船採購
    第一次變更設計及新增項目」之底價2百萬元，於93年6月21
    日下午1時30分許，由所長乙○○主持、己○○監辦、丁○○紀錄、戊○○代理隆宜公司到場，四人就「冬山河風景區
    新造小型電動船採購第一次變更設計及新增項目」包含已採
    購之無線電對講機、無線電基地台及中繼站之部分為虛偽之
    議價，由戊○○虛偽報價該變更設計及新增項目含已採購之
    無線電對講機、無線電中繼站及基地台，總價為231萬6千5
    百元，經第1次減價為225萬元，後以底價200萬元承作，並
    將前開不實之議價內容登載在新增項目議價單及風景管理所
    之議價紀錄之公文書上，由該議價案之審查人員兼記錄之丁○○、主持人乙○○、主計監辦人員己○○在新增項目議價
    單、議價紀錄上簽名，並由代理隆宜公司之戊○○持隆宜公
    司及負責人江玲玲之印章蓋印其上，共同在前開公文書上為
    不實之登載，丁○○再於93年6月23日，以該「冬山河風景
    區新造小型電動船採購」第一次變更設計新增項目（含已採
    購之無線電對講機及無線電中繼站及基地台）議價結果，由
    隆宜公司以200萬元成議之不實內容，登載在其簽陳之公文
    書上，簽請工務股股長丙○○，由丙○○轉陳所長乙○○，
    乙○○於93年6月24日簽核，並於93年6月24日與隆宜公司代
    理人戊○○簽立「冬山河風景區新造小型電動船採購」第1
    次變更議定書，在屬公文書之議定書上，將已採購之無線電
    對講機、無線電中繼站不實登載納入該次變更新增議價設備
    項目內，於96年7月6日，由風景管理所支付隆宜公司尾款00
    00000元，共支付隆宜公司00000000元，波音企業社遂於93
    年7月26日，開立「無線電中繼站基地台一組」金額共計25
    萬4千元之統一發票給隆宜公司，隆宜公司則於93年7月27
    日，自彰化銀行匯款24萬5千元至波音企業社於臺北國際商
    業銀行羅東分行帳戶內，復於同年7月31日匯款9千元至波音
    企業社前開帳戶內，共計匯款25萬4千元，足生損害政府採
    購之公平、公開性，因認乙○○、丙○○、己○○、丁○○
    及戊○○均係犯刑法第213條之公文書登載不實罪嫌云云。
二、按犯罪事實應依證據認定之，無證據不得認定犯罪事實；不
    能證明被告犯罪者，應諭知無罪之判決，刑事訴訟法第154
    條第2項、第301條第1項分別定有明文。又所謂認定犯罪事
    實之證據，係指足以認定被告確有犯罪行為之積極證據而言
    ，如未發現相當證據，或證據不足以證明，自不能以推測或
    擬制之方法，以為裁判基礎。又認定不利於被告之事實，需
    依積極證據，茍積極證據不足為不利於被告事實之認定時，
    即應為有利於被告之認定，更不必有何有利之證據。次按，
    刑事訴訟上證明之資料，無論其為直接證據或間接證據，均
    須達於通常一般人均不致於有所懷疑，而得確信其為真實之
    程度，始得據為有罪之認定，若其關於被告是否犯罪之證明
    未能達此程度，而有合理性懷疑之存在，致使無從形成有罪
    之確信，根據「罪證有疑，利於被告」之證據法則，即不得
    遽為不利被告之認定，其以情況證據（即間接證據）斷罪時
    ，尤須基於該證據在直接關係上所可證明之他項情況事實，
    本乎推理作用足以確證被告有罪，方為合法，不得徒憑主觀
    上之推想，將一般經驗上有利被告之其他合理情況逕予排除
    ，此觀諸最高法院76年度臺上字第4986號、32年度上字67號
    判例意旨亦甚明顯。
三、本件公訴人認被告涉犯上開罪嫌，係以被告5人之供述、證
    人甲○○、江玲玲、張兆宸、莊毓全、徐如昇、林乾明、庚○○、朱志唯之證述及如附表所示之文書資料為其論據，訊
    據被告均堅決否認涉有上開犯行，被告乙○○、丙○○、己○○、丁○○均辯稱：完全依據採購法規定辦理，公文書都
    是真實的，沒有登載不實的情形等語；被告戊○○辯稱：從
    頭到尾均不知悉有登載不實的情形，確實有依據採購法的規
    定辦理等語。
四、經查：
（一）按被告以外之人於審判外之言詞或書面陳述，除法律有規
      定者外，不得作為證據，刑事訴訟法第159條第1項定有明
      文。查就各該被告而言，證人即共同被告乙○○、丙○○
      、己○○、丁○○、戊○○於調查站中之陳述及證人朱志
      唯、甲○○、林乾明、徐如昇、莊毓全於調查站中之陳述
      ，均屬被告以外之人，於審判外之陳述，復無刑事訴訟法
      第159條之1至第159條之5得採為證據之情形，依前揭說明
      ，均無證據能力，自不得爰引為認定被告有無犯罪之依據
      。
（二）風景管理所於93年2月間辦理「冬山河風景區新造小型電
      動船」採購，於同年月20日開標，由隆宜公司以14,999,
      000元得標承作，並預定於95年6月25日興建完成，而因交
      通部基隆港務局蘇澳港分局要求電動船營運須配備無線電
      對講機等設備，而為能趕在93年6月13日親水公園10週年
      慶，由宜蘭縣長劉守成主持下水典禮，即由被告己○○先
      向波音通訊企業社負責人甲○○接洽無線對講機、無線電
      中繼站及基地台設備之事宜，而由波音企業社於93年6月
      12日前先行將無線對講機、無線電中繼站及基地台設備予
      以裝機測試，嗣後由丁○○先於93年6月16日在「為辦理
      冬山河風景區新造小型電動船採購第一次變更設計及新增
      項目議價案」之簽呈中將無線對講機、無線電中繼站及基
      地台設備列入新增項目中，又於93年6月18日以宜景字第
      0930001096號函通知隆宜公司於93年6月21日下午1時30分
      在風景管理所辦理冬山河風景區新造小型電動船採購第1
      次變更設計議價手續，又於93年6月21日在宜蘭縣風景管
      理所營繕工程新增項目議價底價單上填載含無線對講機、
      無線電中繼台及基地台等其他新增、變更項目，計算議價
      項目設計預算金額為2,248,000元，簽陳工務股股長丙○○、轉陳所長乙○○核定「冬山河風景區新造小型電動船
      採購第一次變更設計及新增項目」之底價2百萬元，再於
      93年6月21日下午1時30分許將總價為2,316, 500 元經第1
      次減價違225萬元，第2次減價為願以底價承受之議價內容
      登載在新增項目議價單上，並於93年6月23日以「冬山河
      風景區新造小型電動船採購」第1次變更設計新增項目（
      含已採購之無線電對講機及無線電中繼站及基地台）議價
      結果，由隆宜公司以200萬元成議之內容，登載在簽呈上
      ，由丙○○轉陳乙○○於93年6月24日簽核，並於93年6月
      24日與戊○○簽立「冬山河風景區新造小型電動船採購」
      第1次變更議定書，將無線電對講機、無線電中繼站登載
      納入該次變更新增議價設備項目內，嗣由波音企業社於93
      年7月26日，開立「無線電中繼站基地台一組」金額共計
      25萬4千元之統一發票給隆宜公司，隆宜公司則於93年7月
      27日，自彰化銀行匯款24萬5千元至波音企業社於臺北國
      際商業銀行羅東分行帳戶內，復於同年7月31 日匯款9千
      元至波音企業社前開帳戶內等情，業經被告5 人供陳在卷
      ，並有附表所示之文件在卷可稽，自堪信為真實。
（三）至公訴人雖認被告等人已先行完成採購後始為假議價而有
      於公文書上登載不實之犯行云云，然經證人乙○○於本院
      審理時證稱：「我們到93年6月3日初勘才知道沒有無線電
      對講機等設備，因為6月13日要下水典禮，如果沒港務局
      營運許可，我們不能辦理下水典禮，所以需要緊急採購」
      等語（見本院卷一第154頁筆錄），核與基隆港務局蘇澳
      港分局即證人庚○○證述於初勘時提醒風管所人員電動船
      要符合小船設備標準表等情相符（見本院卷一第147頁筆
      錄），故堪認風景管理所於93年6月3日初勘時始知悉需採
      購無線電等設備，而需於6月13日下水典禮時裝配使用，
      於時間上確屬緊迫。而依政府採購法第63條第1項規定所
      訂定之採購契約要項第20條：「機關於必要時得於契約所
      約定之範圍內通知廠商變更契約。除契約另有規定外，廠
      商於接獲通知後應向機關提出契約標的、價金、履約期限
      、付款期程或其他契約內容須變更之相關文件。廠商於機
      關接受其所提出須變更之相關文件前，不得自行變更契約
      。除機關另有請求者外，廠商不得因第一項之通知而遲延
      其履約責任。機關於接受廠商所提出須變更之事項前即請
      求廠商先行施作或供應，其後未依原通知辦理契約變更或
      僅部分辦理者，應補償廠商所增加之必要費用。」所示之
      內容可知，於機關有變更契約之情事時，得請求廠商先行
      施作或供應，僅於未依原通知辦理契約變更或僅部分辦理
      者，應補償廠商所增加之必要費用甚明，故被告乙○○、
      丙○○、己○○、丁○○辯稱為因應93年6月13日之下水
      典禮而請廠商先行施作供應事後再為議價等情，尚非屬無
      據。
（四）風景管理所於本件冬山河風景區新造小型電動船採購變更
      設計及新增項目中之新增項目，包含有艉燈照明、收音機
      、銅鐘、無線電對講機、無線電對講機中繼台及基地台、
      、小朋友救生衣、救生圈（含繩）、小型滅火器、變壓器
      、6V蓄電瓶等10項項目，此有風景管理所93年6月16日之
      簽呈、財團法人聯合船舶設計發展中心93年6月18日聯設
      技發字第274號函在卷可稽，故可知該小型電動船之採購
      案變更設計之新增項目，非僅有無線電對講機、無線電對
      講機中繼台及基地台而已，且該案係以總包議價之方式進
      行議價再以議價之總價調整新增項目各項金額等情，此亦
      經證人戊○○證述在卷（見本院卷二第40頁筆錄），並有
      新增項目議價底價單、新增項目議價單及第1次變更議定
      書附卷可參，則若被告等5人係就無線電對講機、無線電
      對講機中繼台及基地台之項目為假議價，則如何以總包議
      價之方式行之？故公訴人認被告等5人就上開無線電對講
      機、無線電對講機中繼台及基地台之採購為假議價云云，
      尚非無疑。
（五）再依證人戊○○於本院審理時證稱：「因通訊器材我並非
      專業，故認應該當地找比較好‧‧‧在議價之前，財團法
      人聯合船舶設計發展中心有給我新增項目，我有叫小姐去
      問一下價格，他有跟我報告」等語（見本院卷二第36-45
      頁筆錄），核與證人甲○○於本院審理時證稱：開報價單
      時知道交易對象是隆宜公司，請款係向隆宜公司請款等情
      （見本院卷一第136-139頁筆錄）相符，再依證人戊○○
      證述：「救生衣、救生圈是找台中的龍相，銅鐘、艉燈找
      台北市的立春，收音機、變壓器是恆茂，蓄電瓶購買之店
      家忘記了，與波音企業社確認報價時，做法與購買其他東
      西方式一樣」等情在卷（見本院卷二第39、42頁筆錄），
      由上可知，證人戊○○於該案中所有之新增項目，均係透
      過與其合作之協力廠商之供貨而提供給風景管理所，並將
      上開項目統一總包議價，而就採購無線電對講機、無線電
      對講機中繼台及基地台之部分，亦係向波音企業社詢問報
      價後，再與風景管理所就所有新增項目為總包議價，其作
      法與其他之新增項目均相同，故縱認波音企業社係由風景
      管理所代為尋找而提供予被告戊○○供其詢價、議價，亦
      難依此而遽認被告有何不實議價之情形甚明。
（六）再參酌被告丁○○所製作之上開6份公文書，其日期依序
      為93年6月16日、18日、21日、23日、24日，核其所製作
      之日期，均係在93年6月13日下水典禮後，而與其等議價
      之時程相符，若被告等5人確係為規避政府採購法之規定
      而故為假議價之登載，其當可將上開公文書之日期倒填載
      為93年6月13日下水典禮前，更可使其程序完備而符合相
      關規定，實無依其確實做成公文書之日期即93年6月13日
      之後而為填載製作之必要，故依被告製成公文書之日期觀
      之，更足認被告所為公文書之記載為真實，亦難認據此而
      認被告等人有假議價而為登載不實之犯行。
（七）綜上所述，依公訴人所舉之證據，尚難認定被告等5人就
      無線電對講機、無線電對講機中繼台及基地台之採購，有
      何假議價之情形，而被告丁○○就上開公文書既屬有製作
      權限之人，且上開公文書之內容、日期，均依其議價之程
      序而製作，尚難證明被告有何虛偽登載之情形，故依公訴
      人所舉之證據，不能證明被告等5人有何於公文書上登載
      不實之犯行，依據前開說明，自應均為被告無罪判決之諭
      知。
據上論斷，應依刑事訴訟法第301條第1項前段，判決如主文。
本案經檢察官張立言到庭執行職務
中    華    民    國    97    年    7     月    28    日
                  刑事第二庭審判長法  官  黃永勝
                                  法  官  陳映佐
                                  法  官  鄭貽馨
以上正本證明與原本無異。
如不服本判決應於收受本判決後10日內，向本院提出上訴書狀，
並應敘述具體理由。若未敘述理由者，應於上訴期間屆滿後20日
內，向本院補提理由書狀 (均須按他造當事人之人數附繕本)。
                                  書記官  林嘉萍
中    華    民    國    97    年    7     月    29    日
附表
  ┌──┬──────────┬─────────┐
  │編號│     證         據  │證  據  所  在    │
  │    │                    │                  │
  ├──┼──────────┼─────────┤
  │1   │聯合船舶設計發展中心│調查站卷第1至2頁  │
  │    │針對「新建冬山河電力│                  │
  │    │小船」設計之預算明細│                  │
  │    │表影本1份           │                  │
  ├──┼──────────┼─────────┤
  │2   │「冬山河風景區新造小│調查站卷第3至4頁  │
  │    │型電動船採購案」招標│                  │
  │    │公告影本1份         │                  │
  ├──┼──────────┼─────────┤
  │3   │「冬山河風景區新造小│調查站卷第5頁     │
  │    │型電動船採購案」開標│                  │
  │    │記錄影本1份         │                  │
  ├──┼──────────┼─────────┤
  │4   │「冬山河風景區新造小│調查站卷第6頁     │
  │    │型電動船採購案」決標│                  │
  │    │公告影本1份         │                  │
  ├──┼──────────┼─────────┤
  │5   │風景區管理所與隆宜公│調查站卷第7至24頁 │
  │    │司訂立之「冬山河風景│                  │
  │    │區新造小型電動船採購│                  │
  │    │」工作契約影本1份   │                  │
  ├──┼──────────┼─────────┤
  │6   │聯合船舶設計發展中心│調查站卷第25頁    │
  │    │93年4月9日（93）聯設│                  │
  │    │計發字第163號函影本1│                  │
  │    │份                  │                  │
  ├──┼──────────┼─────────┤
  │7   │丁○○93年4月20簽陳 │調查站卷第26頁    │
  │    │影本1份             │                  │
  ├──┼──────────┼─────────┤
  │8   │風景區管理所93年4 月│調查站卷第27頁    │
  │    │22日宜景字第09300006│                  │
  │    │09號函影本1份       │                  │
  │    │                    │                  │
  ├──┼──────────┼─────────┤
  │9   │扣案波音企業社甲○○│影本見95年度偵字第│
  │    │、朱志唯名片各1張   │3514號卷第60至62頁│
  ├──┼──────────┼─────────┤
  │10  │波音企業社進貨單影本│影本見95年度偵字第│
  │    │1張                 │3514號卷第71至72頁│
  │    │                    │                  │
  ├──┼──────────┼─────────┤
  │11  │波音企業社93年6月7日│影本見95年度偵字第│
  │    │估價單              │3514號卷第65至66頁│
  ├──┼──────────┼─────────┤
  │12  │丁○○交與莊毓全之無│調查站卷第51頁    │
  │    │線電對講機交貨清單正│                  │
  │    │本1份               │                  │
  ├──┼──────────┼─────────┤
  │13  │蘇澳港分局港航課承辦│調查站卷第64頁    │
  │    │人潘財隆93年6月1日簽│                  │
  │    │陳影本1份           │                  │
  ├──┼──────────┼─────────┤
  │14  │風景區管理所申請經營│調查站卷第65至71頁│
  │    │小船業「冬山河親水公│                  │
  │    │園至傳藝中心航線」營│                  │
  │    │運前各項安全設施會勘│                  │
  │    │記錄及會勘所附之提案│                  │
  │    │之改善情況表        │                  │
  ├──┼──────────┼─────────┤
  │15  │蘇澳港分局93年6月11 │調查站卷第72至73頁│
  │    │日基港蘇港字第093000│                  │
  │    │2275號函            │                  │
  ├──┼──────────┼─────────┤
  │16  │蘇澳港分局93年6月14 │調查站卷第74至75頁│
  │    │日基港蘇港字第093000│                  │
  │    │2275號函            │                  │
  ├──┼──────────┼─────────┤
  │17  │冬山河小型電動船建造│調查站卷第78至80頁│
  │    │重要工作紀事表、月報│                  │
  │    │表影本1份及所附相片 │                  │
  │    │影本共6張           │                  │
  ├──┼──────────┼─────────┤
  │18  │丁○○93年6月16日簽 │調查站卷第28、29頁│
  │    │陳工務股長丙○○轉陳│                  │
  │    │所長乙○○核可，並指│                  │
  │    │派己○○監辦        │                  │
  ├──┼──────────┼─────────┤
  │19  │聯合船舶設計發展中心│調查站卷第30至37頁│
  │    │93年6月18日（93）聯 │                  │
  │    │設技發字第274號函及 │                  │
  │    │所附「冬山河風景區新│                  │
  │    │造小型電動船採購」變│                  │
  │    │更及新增項目預算書影│                  │
  │    │本1份               │                  │
  ├──┼──────────┼─────────┤
  │20  │風景區管理所93年6月1│調查站卷第38頁    │
  │    │8日宜景字第093001096│                  │
  │    │號函影本1份         │                  │
  ├──┼──────────┼─────────┤
  │21  │隆宜公司於93年6月21 │調查站卷第45頁    │
  │    │日出具之委託書影本  │                  │
  ├──┼──────────┼─────────┤
  │22  │隆宜公司93年工作日誌│影本見95年度偵字第│
  │    │                    │3514號卷第115至116│
  │    │                    │頁                │
  │    │                    │                  │
  ├──┼──────────┼─────────┤
  │23  │風景區管理所營繕工程│調查站卷第40頁    │
  │    │新增項目議價底價單影│                  │
  │    │本                  │                  │
  │    │                    │                  │
  ├──┼──────────┼─────────┤
  │24  │風景區管理所「冬山河│調查站卷第41頁    │
  │    │風景區新造小型船電動│                  │
  │    │採購（第一次變更）」│                  │
  │    │新增項目議價包商估價│                  │
  │    │明細表影本          │                  │
  ├──┼──────────┼─────────┤
  │25  │風景區管理所「冬山河│調查站卷第43、44頁│
  │    │風景區新造小型電動船│                  │
  │    │採購（第一次變更設計│                  │
  │    │）」包商估價分析表影│                  │
  │    │本                  │                  │
  ├──┼──────────┼─────────┤
  │26  │「冬山河風景區新造小│調查站卷第46頁    │
  │    │型電動船採購第一次變│                  │
  │    │更設計」新增項目議價│                  │
  │    │單影本              │                  │
  ├──┼──────────┼─────────┤
  │27  │「冬山河風景區新造小│調查站卷第39頁    │
  │    │型電動船採購第一次變│                  │
  │    │更設計及新增項目」於│                  │
  │    │93年6月21日下午1時30│                  │
  │    │分議價紀錄          │                  │
  ├──┼──────────┼─────────┤
  │28  │丁○○於93年6月23日 │調查站卷第47頁    │
  │    │於風景區管理所工務股│                  │
  │    │之簽呈影本          │                  │
  │    │                    │                  │
  ├──┼──────────┼─────────┤
  │29  │「冬山河風景區新造小│調查站卷第48至50頁│
  │    │型電動採購」第一次變│                  │
  │    │更議定書影本        │                  │
  ├──┼──────────┼─────────┤
  │30  │風景區管理所93年5 月│調查站卷第54至56  │
  │    │28日、6月15日、6月25│                  │
  │    │日驗收記錄          │                  │
  ├──┼──────────┼─────────┤
  │31  │波音企業社93年6月30 │影本見95年度偵字第│
  │    │日轉帳傳票          │3514號卷第63至64頁│
  │    │                    │                  │
  ├──┼──────────┼─────────┤
  │32  │風景區管理所「冬山河│調查站卷第84、85  │
  │    │風景區新造小型電動船│頁                │
  │    │採購尾款傳票及隆宜公│                  │
  │    │司統一發票影本1份   │                  │
  ├──┼──────────┼─────────┤
  │33  │彰化銀行匯款回條聯1 │影本見95年度偵字第│
  │    │張                  │3514號卷第97至98頁│
  │    │                    │                  │
  ├──┼──────────┼─────────┤
  │34  │波音企業社於臺北國際│見95年度他字第1355│
  │    │商業銀行羅東分行帳戶│號卷第199頁       │
  │    │存摺交易明細影本    │                  │
  ├──┼──────────┼─────────┤
  │35  │波音企業社客戶發票登│影本見95年度偵字第│
  │    │記簿                │3514號卷第69至70頁│
  │    │                    │                  │
  ├──┼──────────┼─────────┤
  │36  │波音企業社開立給隆宜│影本見95年度偵字第│
  │    │公司之統一發票影本1 │3514號卷第73至74頁│
  │    │張                  │                  │
  └──┴──────────┴─────────┘


司法院資訊處製作；財團法人民間司法改革基金會備份。
